【裁判字號】    95,訴,693
【裁判日期】    950630
【裁判案由】    毒品危害防制條例
【裁判全文】
臺灣彰化地方法院刑事判決               95年度訴字第693號
公  訴  人  臺灣彰化地方法院檢察署檢察官
被      告  甲○○
                      號
上列被告因違反毒品危害防制條例案件，經檢察官提起公訴（九
十五年度毒偵字第三四二、三七一、一二六七號）及移送併案審
理（九十五年度毒偵字第一八二九號），被告於準備程序中就被
訴事實為有罪之陳述，經告知簡式審判程序之旨，並聽取公訴人
、被告之意見後，由本院合議庭裁定由受命法官獨任進行簡式審
判程序，判決如下：
    主  文
甲○○連續施用第一級毒品，累犯，處有期徒刑拾月，扣案之海
洛因貳包（海洛因合計淨重壹點零玖公克，空包裝總重零點肆捌
公克），沒收銷燬之，另扣案之注射針筒壹支、塑膠鏟管壹支均
沒收；又連續施用第二級毒品，累犯，處有期徒刑陸月。應執行
有期徒刑壹年月，扣案之海洛因貳包（海洛因合計淨重壹點零
玖公克，空包裝總重零點肆捌公克），沒收銷燬之，另扣案之注
射針筒壹支、塑膠鏟管壹支均沒收。
    事  實
一、甲○○前因違反肅清煙毒條例、麻醉藥品管理條例案件，經
    本院以八十二年度訴字第九四五號分別判處有期徒刑三年二
    月、六月，應執行有期徒刑三年六月確定，又因違反肅清煙
    毒條例、麻醉藥品管理條例案件，經本院以八十二度訴字第
    一八六○號分別判處有期徒刑三年三月、七月，應執行有期
    徒刑三年八月確定，上開二有期徒刑嗣經送監接續執行，於
    民國八十五年五月三十日因縮短刑期假釋出監付保護管束；
    於保護管束期間，復因違反保護管束應遵守事項情節重大，
    經撤銷假釋，再送監執行殘刑，甫於九十三年九月十六日縮
    刑期滿執行完畢。另因施用毒品案件，經本院以八十九年度
    毒聲字第七五三號裁定送觀察、勒戒後，認有繼續施用毒品
    之傾向，再經本院以八十九年度毒聲字第一二六○號裁定送
    強制戒治，嗣經戒治所評定合格，認無繼續戒治之必要，由
    本院以八十九年度毒聲字第三八七九號裁定停止戒治，於八
    十九年八月八日停止戒治，所餘戒治期間付保護管束，並於
    九十年三月八日保護管束期滿未經撤銷停止戒治，而執行完
    畢，且經臺灣彰化地方法院檢察署檢察官以九十年度戒毒偵
    字第四一五、四一六、四一七、四一八號為不起訴處分確定
    。詎甲○○於前開強制戒治執行完畢後五年內，仍不知悔改
    ，復基於施用第一級毒品海洛因之概括犯意，自九十四年十
    二月中旬某日起至九十五年四月二十五日凌晨某時止，每三
    、四日一次，分別在其位於彰化縣埔心鄉○○村○○路○段
    四九二巷四○號住所內、彰化縣員林鎮○○路○段一○○巷
    一三二號前，以將第一級毒品海洛因粉末置入注射針筒內加
    水後，再以針筒注射手臂血管之方式，連續施用第一級毒品
    海洛因多次；復基於施用第二級毒品甲基安非他命之概括犯
    意，自九十四年十二月中旬某日起至九十五年四月二十四日
    某時止，在其上開住所內，每星期一次，以將第二級毒品甲
    基安非他命置於鋁箔紙上用火燒烤而吸其煙霧之方式，連續
    施用第二級毒品甲基安非他命多次。嗣先後於九十五年一月
    十六日凌晨一時許，為警在彰化縣員林鎮○○里○○路○段
    一○○巷一三二號前查獲，並扣得其所有、供自己施用第一
    級毒品海洛因所用之注射針筒一支、塑膠鏟管一支；於九十
    五年一月十七日下午四時三十分許，為警在彰化縣大村鄉黃
    厝村黃厝橋上查獲，並扣得第一級毒品海洛因一包（海洛因
    淨重○點一八公克，空包裝重○點一八公克）；於九十五年
    四月二十六日晚上六時三十分許，為警在彰化縣員林鎮○○
    路○段一五五巷口查獲，並扣得第一級毒品海洛因一包（海
    洛因淨重○點九一公克，空包裝重○點三○公克），而查悉
    上情。
二、案經彰化縣警察局員林分局報告臺灣彰化地方法院檢察署及
    該署檢察官自動檢舉偵查起訴，暨移送併案審理。
    理  由
一、按除被告所犯為死刑、無期徒刑、最輕本刑為三年以上有期
    徒刑之罪或高等法院管轄第一審案件者外，於刑事訴訟法第
    二百七十三條第一項程序進行中，被告先就被訴事實為有罪
    之陳述時，審判長得告知被告簡式審判程序之旨，並聽取當
    事人、代理人、辯護人及輔佐人之意見後，裁定進行簡式審
    判程序；除簡式審判程序及簡易程序案件外，第一審應行合
    議審判；刑事訴訟法第二百七十三條之一第一項、第二百八
    十四條之一分別定有明文。本件被告甲○○所犯係死刑、無
    期徒刑、最輕本刑為三年以上有期徒刑或高等法院管轄第一
    審案件以外之罪，且於本院行準備程序時就被訴事實為有罪
    之陳述，經受命法官告知簡式審判程序之旨，並聽取公訴人
    、被告之意見後，本院合議庭認無不得或不宜改依簡式審判
    程序進行之處，經評議結果，裁定改由受命法官獨任行簡式
    審判程序，合先敘明。
二、訊據被告甲○○對於上開施用第一級毒品海洛因、第二級毒
    品甲基安非他命之犯行均坦承不諱，且其於九十五年一月十
    七日為警查獲後，經警採其尿液送驗，結果呈嗎啡陽性反應
    ，另於九十五年一月十六日、同年四月二十六日為警查獲後
    ，經警分別採其尿液送驗，結果均呈嗎啡、甲基安非他命陽
    性反應，此有尿液代號與真實姓名對照認證單各三紙、彰化
    縣衛生局煙毒尿液檢驗成績書、詮昕科技股份有限公司濫用
    藥物尿液檢驗報告書各二紙在卷可稽，再扣案之白粉二包，
    經送法務部調查局鑑定結果，均含海洛因成分，九十五年一
    月十七日扣得之白粉一包，海洛因淨重○點一八公克，空包
    裝重○點一八公克，九十五年四月二十六日扣得之白粉一包
    ，海洛因淨重○點九一公克，空包裝重○點三○公克，此有
    法務部調查局九十五年三月七日調科壹字第一四○○一二六
    五七號、九十五年五月三十日調科壹字第一四○○一二九五
    一號鑑定通知書各一紙在卷可考，復有濫用藥物尿液檢驗檢
    體監管紀錄表、毒品初步檢驗報告書各二紙、現場照片六幀
    在卷為證，以及注射針筒一支、塑膠鏟管一支扣案為憑，足
    徵被告之自白確與事實相符。又被告前因施用毒品案件，經
    本院以八十九年度毒聲字第七五三號裁定送觀察、勒戒後，
    認有繼續施用毒品之傾向，再經本院以八十九年度毒聲字第
    一二六○號裁定送強制戒治，嗣經戒治所評定合格，認無繼
    續戒治之必要，由本院以八十九年度毒聲字第三八七九號裁
    定停止戒治，於八十九年八月八日停止戒治，所餘戒治期間
    付保護管束，並於九十年三月八日保護管束期滿未經撤銷停
    止戒治，而執行完畢，且經臺灣彰化地方法院檢察署檢察官
    以九十年度戒毒偵字第四一五、四一六、四一七、四一八號
    為不起訴處分確定，有臺灣彰化地方法院檢察署刑案資料查
    註紀錄表及臺灣高等法院被告全國前案紀錄表各一份在卷可
    考。被告於九十年三月八日強制戒治執行完畢後，五年內再
    犯本件施用第一級毒品、第二級毒品犯行，依毒品危害防治
    條例第二十三條第二項規定，自應依法論科。本件事證明確
    ，被告施用第一級毒品海洛因、第二級毒品甲基安非他命之
    犯行，應堪認定。
三、核被告所為，分別係犯毒品危害防制條例第十條第一項之施
    用第一級毒品罪、同條第二項之施用第二級毒品罪。被告為
    施用第一級毒品、第二級毒品，而持有各該級毒品，其持有
    之低度行為，應各為施用之高度行為所吸收，均不另論罪。
    又被告先後多次施用第一級毒品、第二級毒品之犯行，各時
    間緊接，手段相同，所犯分別係構成要件相同之罪，顯各係
    基於概括犯意反覆為之，為連續犯，應依刑法第五十六條規
    定，各以一罪論，並均加重其刑。另公訴人雖僅就被告自九
    十四年十二月底某日起至九十五年一月十六日凌晨零時五十
    五分許止，連續施用第一級毒品多次，以及於九十五年一月
    十六日凌晨三時為警採尿前九十六小時內某時，施用第二級
    毒品一次之犯行，提起公訴，然檢察官就犯罪事實之一部提
    起公訴者，其效力及於全部，此為刑事訴訟法第二百六十七
    條所明定，被告其餘連續施用第一級毒品、第二級毒品多次
    犯行（含九十五年度毒偵字第一八二九號移送併案審理部分
    ），與前揭論罪科刑之業經起訴部分，不僅時間緊接，手段
    亦相同，均有連續犯之裁判上一罪關係，應各為起訴效力所
    及，本院自得併予審理，附此敘明。再被告所犯上開二罪，
    係犯意各別、行為互殊，應予分論併罰。末查，被告前因違
    反肅清煙毒條例、麻醉藥品管理條例案件，經本院以八十二
    年度訴字第九四五號分別判處有期徒刑三年二月、六月，應
    執行有期徒刑三年六月確定，因違反肅清煙毒條例、麻醉藥
    品管理條例案件，經本院以八十二度訴字第一八六○號分別
    判處有期徒刑三年三月、七月，應執行有期徒刑三年八月確
    定，上開二有期徒刑經送監接續執行，於八十五年五月三十
    日因縮短刑期假釋出監付保護管束；於保護管束期間，復因
    違反保護管束應遵守事項情節重大，經撤銷假釋，再送監執
    行殘刑，甫於九十三年九月十六日縮刑期滿執行完畢等情，
    此有臺灣彰化地方法院檢察署刑案資料查註紀錄表及臺灣高
    等法院被告前案紀錄表各一份在卷可稽，其於受有期徒刑執
    行完畢後，五年以內再犯本件有期徒刑以上之二罪，為累犯
    ，均應依刑法第四十七條規定，遞加重其刑。爰審酌被告曾
    因施用毒品經送觀察、勒戒、強制戒治後，仍未能戒斷，再
    犯本案之罪，顯然未能善體國家設置觀察、勒戒、強制戒治
    機構，協助毒品施用者戒除毒癮之良法美意，及其犯罪之動
    機、目的、施用期間長短、次數、所生危害，暨犯罪後坦承
    犯行，態度尚屬良好等一切情狀，分別量處如主文所示之刑
    ，並定其應執行之刑。扣案之海洛因二包（海洛因合計淨重
    一點○九公克，空包裝總重○點四八公克），為毒品危害防
    制條例第二條第二項第一款所稱之第一級毒品，應依同條例
    第十八條第一項前段之規定，沒收銷燬之；另扣案之注射針
    筒一支、塑膠鏟管一支，係被告所有、供其施用第一級毒品
    海洛因所用之物，此經被告供述明確，爰依刑法第三十八條
    第一項第二款規定，併予宣告沒收。
據上論斷，應依刑事訴訟法第二百七十三條之一第一項、第二百
九十九條第一項前段，毒品危害防制條例第十條第一項、第二項
、第十八條第一項前段，刑法第十一條前段、第五十六條、第四
十七條、第五十一條第五款、第三十八條第一項第二款，判決如
主文。
本案經檢察官高如應到庭執行職務。
中    華    民    國    95    年    6     月    30    日
                    刑事第二庭  法  官  鄭舜元
以上正本證明與原本無異。
如不服本判決，應於判決送達後10日內，向本院提出上訴狀（ 須
附繕本 ）。
中    華    民    國    95    年    7     月    3     日
                                書記官  呂雅惠
附錄：論罪科刑法條：
毒品危害防制條例第十條：
施用第一級毒品者，處六月以上五年以下有期徒刑。
施用第二級毒品者，處三年以下有期徒刑。


司法院資訊處製作；財團法人民間司法改革基金會備份。
